【裁判字號】    97,訴,672
【裁判日期】    970630
【裁判案由】    違反毒品危害防制條例
【裁判全文】
臺灣屏東地方法院刑事判決               97年度訴字第672號
公  訴  人  臺灣屏東地方法院檢察署檢察官
被      告  甲○○
                    （另案在臺灣屏東監獄執行中）
上列被告因違反毒品危害防制條例案件，經檢察官提起公訴（96
年度毒偵字第7553號），本院合議庭裁定改行簡式審判程序，判
決如下：
    主  文
甲○○轉讓第一級毒品，累犯，處有期徒刑貳年，扣案之第一級
毒品海洛因包（驗餘淨重合計拾肆點零柒公克）沒收銷燬之；
又轉讓第二級毒品，累犯，處有期徒刑壹年，扣案之第二級毒品
甲基安非他命伍拾壹包（驗餘淨重合計拾肆點貳伍捌公克）沒收
銷燬之；又轉讓第一級毒品，累犯，處有期徒刑貳年，扣案之第
一級毒品海洛因包（驗餘淨重合計拾肆點零柒公克）沒收銷燬
之。應執行有期徒刑年，扣案之第一級毒品海洛因包（驗餘
淨重合計拾肆點零柒公克）、第二級毒品甲基安非他命伍拾壹包
（驗餘淨重合計拾肆點貳伍捌公克）沒收銷燬之。
    事  實
一、甲○○前於民國82年間，因違反麻醉藥品管理條例案件，經
    臺灣高雄地方法院判處有期徒刑7 月確定；又於83年間，因
    違反麻醉藥品管理條例案件，經該院判處有期徒刑8 月確定
    ；又於83年間，因肅清煙毒條例案件，經該院判處有期徒刑
    3 年3 月，褫奪公權2 年確定；前述二罪，復經該院裁定應
    執行有期徒刑3 年10月，褫奪公權2 年，再與上揭有期徒刑
    7 月接續執行，合併計算刑期於84年8 月28日假釋付保護管
    束（殘刑2 年8 月2 日）。又於85年間，因違反麻醉藥品管
    理條例案件，經臺灣高等法院高雄分院判處有期徒刑10月確
    定；又於86年間，因違反麻醉藥品管理條例案件，經臺灣高
    雄地方法院判處有期徒刑6 月確定；又於86年間，因肅清煙
    毒條例案件，經本院判處有期徒刑3 年4 月確定；前述三罪
    與上揭殘刑接續執行，合併計算刑期於89年9 月30日假釋付
    保護管束，假釋經撤銷後，再執行殘刑3 年3 月20日，甫於
    94年11月7 日縮短刑期執行完畢。詎仍不知悔改，於96年8
    月26下午某時，在屏東縣車城鄉○○路段某旅館內，分別基
    於轉讓第一級毒品海洛因、第二級毒品甲基安非他命之犯意
    ，無償轉讓海洛因、甲基安非他命各1 次施用量，供其女友
    林瑋儀施用；又於同年月28日近中午某時，在停放於屏東縣
    車城鄉海口村海邊某處之車牌號碼3085-JR 號自小客車內，
    基於轉讓第一級毒品之犯意，無償轉讓海洛因1 次施用量，
    供林瑋儀施用。嗣於同日中午12時許，在上開海邊，因另案
    通緝為警查獲，並扣得其持有之海洛因3 包（驗餘淨重合計
    14.07 公克）、甲基安非他命51包（驗餘淨重合計14.258公
    克），始悉上情。
二、案經屏東縣警察局恆春分局報告臺灣屏東地方法院檢察署檢
    察官偵查起訴。
    理  由
一、訊據被告甲○○對上揭事實坦承不諱，並經證人林瑋儀於偵
    訊中結證屬實，扣案之粉末3 包，經鑑定結果，均含海洛因
    成分，驗餘淨重合計14.07 公克（純度32.57%），有法務部
    調查局鑑定書1 紙附卷可憑，扣案之晶體51包，經鑑定結果
    ，均呈甲基安非他命陽性反應，驗餘淨重合計14.258公克，
    有高雄醫學大學附設中和紀念醫院檢驗報告10紙在卷可據，
    至證人林瑋儀受讓海洛因、甲基安非他命進而施用之事實，
    亦經本院以96年度毒聲字第477 號裁定送觀察勒戒確定在案
    ，足見被告自白與事實相符，事證明確，其犯行堪以認定，
    應予依法論科。
二、核海洛因係毒品危害防制條例第2 條第2 項第1 款所規定之
    第一級毒品，甲基安非他命係毒品危害防制條例第2 條第2
    項第2 款所規定之第二級毒品，是被告所為，係犯同條例第
    8 條第1 項之轉讓第一級毒品罪、第8 條第2 項之轉讓第二
    級毒品罪。其持有第一、二級毒品之行為，均為轉讓行為所
    吸收，不另論罪。被告轉讓海洛因2 次、甲基安非他命1 次
    ，犯意各別，行為互殊，應分論併罰之。被告前有如事實欄
    所載之罪刑執行情形，有臺灣高等法院被告前案紀錄表附卷
    可參，其受徒刑之執行完畢，5 年以內故意再犯上開有期徒
    刑以上之罪，均為累犯，應加重其刑。爰審酌被告毒品前科
    累累，自深知毒品對於自身健康之戕害及國家對於杜絕毒品
    犯罪之禁令，仍無償轉讓第一、二級毒品供女友施用，造成
    毒品擴散，並戕害他人健康，惡性非淺，惟念其坦承犯行，
    犯後態度尚佳，參考檢察官之求刑等一切情狀，各量處如主
    文所示之刑，再定其應執行之刑，以示懲儆。扣案之海洛因
    3 包、甲基安非他命51包，為本案查獲之第一、二級毒品，
    依毒品危害防制條例第18條第1 項前段規定，不問屬於犯人
    與否，應沒收銷燬之，其包裝袋均係直接裝載該毒品，衡情
    已沾黏該毒品而難以析離（強行析離所費不合比例原則），
    應視同毒品，併沒收銷燬之。
據上論斷，應依刑事訴訟法第273 條之1 第1 項、第299 條第1
項前段，毒品危害防制條例第8 條第1 項、第2 項、第18條第1
項前段，刑法第11條、第47條第1 項、第51條第5 款，判決如主
文。
本案經檢察官李賜隆到庭執行職務
中    華    民    國    97    年    6     月    30    日
                  刑事第四庭    法  官  蔡嘉裕
以上正本證明與原本無異。
如不服本判決，應於收受本判決送達後10日內，向本院提出上訴
書狀（應敘述具體理由並附繕本），其未敘述上訴理由者，至遲
應於上訴期間屆滿後20日內，向本院補提理由書狀，切勿逕送上
級法院。
中    華    民    國    97    年    6     月    30    日
                                書記官  許倬維
附錄論罪科刑法條：
毒品危害防制條例第8條第1項、第2項
轉讓第一級毒品者，處1 年以上7 年以下有期徒刑，得併科新臺
幣1 百萬元以下罰金。
轉讓第二級毒品者，處6 月以上5 年以下有期徒刑，得併科新臺
幣70萬元以下罰金。


司法院資訊處製作；財團法人民間司法改革基金會備份。
